# 请教陈老师,关于初始投资成本及现金流量表附表

提问人：wangxu811024 时间：2010-07-15 15:02:26
(1)持有某公司10%股权,购买时支付 100 万,初始投资成本100,如第二年分红时,按照公式先冲回了 10 元投资成本,剩余确认投资收益.那么,初始投资成本是 100 还是90?(按照准则解释，现在已经不用冲减了,我说的是以前的投资) (2)现金流量表间接法中,折旧、摊销等,指的都是进损益的数字吧?与本年计提的折旧、摊销不一定能对应，因为存在进入在建工程或存货成本的折旧和摊销。对吗？

回答人：chenyiwei
回复 楼主 wangxu811024 的帖子 1 、按照 2009 年前的原准则规定，“投资企业确认投资收益，仅限于被投资单位接受投资后产生的累积净利润的分配额，所获得的利润或现金股利超过上述数额的部分作为初始投资成本的收回”。因此该金额应当冲减初始投资成本，调整后的初始投资成本是 90 。 2 、应当是计入损益的数字。但在实务中，鉴于存货周转较快，一般将计入生产成本等存货成本的折旧也计入此项目，而不考虑本期计入生产成本的折旧和转入销售成本的产成品成本中所包含的折旧金额的差异。

回答人：chenyiwei
回复 板凳 wangxu811024 的帖子计入在建工程成本的折旧额，因为形成了非流动资产，属于投资活动性质，所以不能反映在间接法的“固定资产折旧”项目中。 房地产开发类存货虽然周转很慢，但仍属于经营活动的范畴。所以将计入开发产品成本的折旧额不像计入在建工程的折旧额那样作特殊的调整是合适的。